# chenyiwei老师：关于审计报报告披露表问题

提问人：lizhuang08 时间：2017-02-20 13:50:38
陈老师你好 情况： 2016 年 12 月 31 日为收购合并日，只合并被收购公司的资产负债表 审计报报告披露表问题一 应收账款的期末余额（ 2016 年 12 月 31 日），披露的数据中，被收购公司部分是应收账款账面原值与应收账款坏账准备分别列示，还是将子公司的应收账款净值列示在合并的应收账款原值中。 审计报报告披露表问题二 固定资产披露中，是否是将被收购公司的固定资产净值（原值 减累计折旧）都列示在账面原值增加-企业合并增加中，而不是将被收购公司的原值与累计折旧分别列示。 审计报告披露表问题三 关于已开票但是未确认收入交纳的增值税税金在报告披露的时候应该放在其他流动资产还是应当放在哪里？ 陈老师，百忙之中看到后，能帮忙解答，盼回复...谢谢

回答人：chenyiwei
1 、 2 、理论上直接按购买日的公允价值作为合并报表层面的原值，但实际操作中会分别带入原始金额和减值准备或累计折旧。 3 、直接确认为销项税额并缴纳后，不会确认为资产。